---
title: "Praca domowa 2 - Analiza danych benchmarkowych"
author: "Igor Kołakowski"
date: "14 maja 2019"
output:
  html_document: default
  pdf_document: default
---

```{r setup, include=FALSE}
knitr::opts_chunk$set(echo = TRUE)
library(knitr)
Rand <- data.frame(read.csv("./RandIndex.csv"))
Rand$X <- NULL
FM <- data.frame(read.csv("./FMIndex.csv"))
FM$X <- NULL
Randst <- data.frame(read.csv("./RandIndexStandarized.csv"))
Randst$X <- NULL
FMst <- data.frame(read.csv("./FMIndexStandarized.csv"))
FMst$X <- NULL
```

## Wprowadzenie

Przeprowadzono analizę hierarchicznych algorytmów analizy skupień z funkcji <b>hclust</b>, a także <b>Genie</b> z pakietu genie.

```{r echo=FALSE}
kable(Rand)
kable(FM)
```

Uwzględniając wszystkie zbiory danych, średnio najbardziej dokładny okazał się algorytm genie. Korzystając z funkcji <b>scale</b> na zebranych danych, zbadano czy standaryzacja ma wpływ na analizę skupień

```{r echo=FALSE}
kable(Randst)
kable(FMst)
```

Standaryzacja danych średnio pogorszyła dokładność klasteryzacji.

## Opracowanie danych 2d

```{r, include=FALSE}
library(knitr)
DataNames <- list.files(path="./data",pattern="*.data.gz")
LabelNames <- list.files(path="./data",pattern="*.labels0.gz")

refK <- read.table(".\\ClusterK\\K.txt")

stats <- sapply(DataNames,function(x){
  dim(read.table(paste0("./data/",x)))
})
statsdf <- as.data.frame(stats)
dim2 <- colnames(statsdf[,statsdf[2,]==2])
namesDim2 <- lapply(dim2, function(x){
  gsub("^(.*?)\\..*", "\\1",x)
})
disp2d <- c("twosplashes","z3","unbalance","target","engytime","compound")
src <- lapply(disp2d, function(DataName) knit_expand(file = "2dTemplate.Rmd",delim=c("@","@")))
```

`r knit(text = unlist(src))`





